臺灣臺南地方法院刑事判決　　　　　　　　　　　　九十一年度易緝字第五十一號
　　公　訴　人　臺灣台南地方法院檢察署檢察官
　　被　　　告　丙○○
右列被告因竊盜案件，經檢察官提起公訴（九十年度偵字第一一二五五號），本院判
決如左：
    主  文
丙○○共同連續攜帶兇器竊盜，處有期徒刑拾月。
扣案大鐵剪壹把沒收。
    事  實
一、丙○○與甲○○共同基於意圖為自己不法所有之犯意聯絡，並基於概括之犯意，
    自九十年七月底某日起至九十年九月二十八日一時十分許，在台南縣仁德鄉○○
    路○段一○一二號前，持客觀上對人之生命身體具有危險性之大鐵剪一把，剪斷
    乙○○所有擺放在該處之貨櫃之大鎖（計毀損二次，但未據告訴），連續四次竊
    得乙○○所有之鋁塊及銅絲等物品（第一次鋁塊三袋；第二次鋁塊三袋、銅二袋
    ；第三次鋁塊一袋；第四次銅六袋）。甲○○與丙○○將竊得之物予以變賣，共
    賣得新台幣（下同）六千多元，朋分各得三千多元花用。於最後一次，兩人離開
    之際，因誤觸警鈴，乙○○報警後，甲○○為警在上址當場查獲，並扣得銅絲六
    袋及甲○○所有之大鐵剪一把，丙○○則趁隙逃逸。
二、案經台南縣警察局歸仁分局報告台灣台南地方法院檢察署檢察官偵查起訴。
    理  由
一、訊據被告丙○○矢口否認有何前開竊盜之犯行，辯稱：是甲○○要害我的，甲○○曾經向我借錢，我要他還，他不還還罵我。我沒有和他一起去，我是在歡樂世
    界認識他沒多久，不可能和他一起去，當天是他說要拿錢給我，叫我在外面等，
    我在外面等了二十分鐘，我以為他是和父母親要錢要不到，他講的話不實在，他
    要害我云云。但查，被告與共犯甲○○於右揭時、地共同竊盜之犯罪事實，業據
    被告甲○○分別於警訊時、偵查中及本院審理中自白不諱（見警卷頁一背面、頁
    二；偵查卷頁七背面；本院九十易二一六九號卷頁二十七），核與被害人乙○○
    結證情節相符，並有贓物認領保管單及大鐵剪一把扣案可稽。被告丙○○共同前
    往上開地點竊取物品，並有被告丙○○所駕駛之車號ＵＰＺ—二○八號經機車遺
    留在現場可佐，事證明確。被告甲○○嗣於本院審理中先改稱：當時丙○○有和
    我一起去，是我提議去偷的。他只去一次，之前都是我自己一個人去的云云；繼
    又改稱：他不是和我去偷東西，丙○○是和我去拿錢云云，顯係迴護之詞，不足
    採參。被告丙○○否認犯罪，辯稱：是甲○○要害我的云云，亦係卸責之詞，不
    足採信。本件被告丙○○共同竊盜之犯行堪以認定，應予依法論科。
二、按大鐵剪客觀上具有危險性，足以傷害人之身體，為兇器之一種，被告丙○○意
    圖為自己不法之所有，共同持上揭兇器竊取被害人之財物，核其所為，係犯刑法
    第三百二十一條第一項第三款之罪。被告丙○○與另被告甲○○二人之間有犯意
    聯絡及行為分擔，為共同正犯。被告丙○○先後四次竊盜犯行，時間緊接，犯罪
    構成要件相同，顯均係基於概括犯意為之，為連續犯，依刑法第五十六條規定，
    以一罪論，並加重其刑。爰審酌被告丙○○犯罪之動機、目的、手段、所生危害
    、所得利益、其品行智識程度、犯罪後態度等一切情狀，量處如主文所示之刑，
    以資懲儆。扣案之大鐵剪一把為被告即共犯甲○○所有，供本件犯罪所用之物，
    依刑法第三十八條第一項第二款、第三項前段宣告沒收。
三、被告甲○○部分業已先行審結，為有罪判決，於九十年十二月十七日確定，並移
    送執行在案。
四、據上論斷，應依刑事訴訟法第二百九十九條第一項前段，刑法第二十八條、第五
    十六條、第三百二十一條第一項第三款、第三十八條第一項第二款、第三項前段
    ，判決如主文。
五、本案經檢察官曾昭愷到庭執行職務。
中      華      民      國      九十一   年   五   月    二十九         日
                              臺灣臺南地方法院刑事第一庭
                                    法  官   蘇義洲
右正本證明與原本無異。
如不服本判決，應於判決送達後十日內向本院提出上訴狀( 應附繕本 )。
                                    書記官   岑  玢
中      華      民      國      九十一   年   五   月    二十九         日
附錄法條：
刑法第三百二十一條第一項：犯竊盜罪而有左列情形之一者，處六月以上五年以下有
期徒刑：
  一  於夜間侵入住宅或有人居住之建築物、船艦，或隱匿其內而犯之者。
  二  毀越門扇、牆垣或其他安全設備而犯之者。
  三  攜帶兇器而犯之者。
  四  結夥三人以上而犯之者。
  五  乘火災、水災或其他災害之際而犯之者。
  六  在車站或埠頭而犯之者。
